# Marcelo Nogués Bustamante

(+56) 9 61600709 marcelo.nogues@ug.uchile.cl

Estudiante tesista en Sociología de la Universidad de Chile con afinidad en metodologías de investigación cuantitativas y mixtas. Experiencia en DD.HH. y defensa de la comunidad LGBTIQA+. Excelentes habilidades de trabajo en equipo y coordinación de tareas. Intereses en ciencia política, políticas públicas, filosofía social, psicología social y sociología económica.

## **Experiencia laboral**

Universidad de Chile – Cátedra Sociología Económica, **Santiago:** *Ayudante de cátedra* Agosto, 2021 - Diciembre, 2021

Hood Dark Kitchens, **Santiago**: *Responsable investigación de mercado* 

Junio, 2021 - Octubre, 2021

Universidad de las Américas - CallSouth, Santiago: Ejecutivo de admisión

Enero, 2021 - Marzo, 2021

DEMRE - Mineduc, Santiago: Examinador PTU

Enero, 2021 - Enero, 2021

Universidad de Chile - Cátedra Epistemología, **Santiago: Ayudante de cátedra** 

Septiembre, 2020 - Enero, 2021

COES – Interacciones grupales e individuales, **Santiago**: **Asistente de investigación** 

Julio, 2020 - Noviembre, 2020

Vía Gourmet, Santiago: Agente Telemarketing

Mayo, 2020 - Julio, 2020

Maui and Sons, Santiago: Apoyo retail temporada escolar

Enero, 2018- Marzo 2019

Cruz verde, Santiago: Ejecutivo call center

Noviembre, 2017-Marzo, 2018

### **Habilidades**

- Trabajo en equipo
- Orientación a resultados
- Aprendizaje rápido
- Comunicación
- Resolución de problemas
- Compromiso y responsabilidad
- Redacción y comprensión de lectura
- Tolerancia al estrés

#### Educación

Sociología, Universidad de Chile. (2018-2022)

#### **Idiomas**

- Español, materno
- Inglés, intermedio

#### **Hobbies**

- Fotografía
- Cine
- Lectura